臺灣臺中地方法院行政訴訟判決
110年度交字第510號
原      告  連木杰  
被      告  臺中市交通事件裁決處
                      設臺中市○○區○○○路00號
代  表  人  黃士哲    住同上
訴訟代理人  黃曉妍律師
上列當事人間交通裁決事件，原告不服被告民國110年11月15日
中市裁字第68-GU0000000號裁決書，提起行政訴訟，本院判決如
下：
    主  文
原告之訴駁回。
訴訟費用新臺幣參佰元由原告負擔。
    事實及理由
一、程序事項：按行政訴訟法第237 條之7 規定，交通裁決事件
    之裁判，得不經言詞辯論為之。本件屬交通裁決事件，依兩
    造所述各節及卷內資料其事證已臻明確，本院認無經言詞辯
    論之必要，爰不經言詞辯論而為判決。
二、事實概要：原告所有號牌2287-SH號自用小貨車(下稱系爭車
    輛）於民國110年10月5日14時32分許，行經神岡區中山路47
    8巷，因「駕車行經有燈光號誌管制之交岔路口闖紅燈」之
    違規行為，經台中市政府警察局豐原分局（下稱舉發機關）
    員警認定該車先後違反道路交通管理處罰條例第53條第1項
    之規定，逕行對車主即原告掣開第GU0000000號舉發違反道
    路交通管理事件通知單。被告續於110年11月15日中市裁字
    第68-GU0000000號裁決書（下稱原處分），依道路交通管理
    處罰條例第53條第1項、第63條第1項第3款、第60條第1項及
    「違反道路交通管理事件統一裁罰基準表」之規定，按期限
    內到案之基準，各裁處原告第1階段罰鍰新臺幣（下同）2,7
    00元並記違規點數3點。
三、原告主張略以：無違規闖紅燈，當時停店家騎樓工作超過8
    分鐘，紅燈跟路口很特殊，請員警提出影片等語，並聲明：
    原處分撤銷，訴訟費用由被告負擔。
四、被告答辯則以：
  ㈠本件應適用之法律依據為道路交通管理處罰條例第53條第1項
    、第63條第1項第3款、道路交通標誌標線號誌設置規則第17
    0條第1項、第206條、行政罰法第7條第1項等規定。
  ㈡案經轉據舉發機關110年10月28日中市警分交字第1100067447
    號函復說明略以：「本分局員警於舉發通知單上所載時間，
    執行交通違規稽查巡邏勤務時，發現2287-SH號自用小貨車
    ，行駛至台中市神岡區中山路478巷口時，適逢路口燈光管
    制號誌為紅燈，駕駛人未依紅燈號誌指示停等，闖紅燈違規
    屬實，執法人員攔查後，依「道路交通管理處罰條例第53條
    第1項」舉發並無不當」。
  ㈢次查舉發機關檢附之採證光碟，確認係爭車輛號牌2287-SH自
    用小貨車（下稱系爭車輛）2021/10/05 14：24:59時，員警
    騎乘機車直行於台中市神岡區社口街，位於神岡區社口街與
    中山路交叉路口停等紅燈，右轉進入中山路朝東方向行駛，
    於14:25:54時位於警察騎乘方向之紅綠燈號誌顯示紅燈，其
    對向車道中山路與中山路478巷交叉路口處號誌亦為紅燈，1
    4:26:07時於畫面左上角系爭車輛於紅燈時仍繼續直行，未
    為停等紅燈，員警於中山路朝東方向迴轉，於14:26:10時鳴
    按喇叭，行駛於系爭車輛旁停靠，告知其駕駛有闖紅燈之情
    事，員警請系爭車輛停於便利商店，進行攔查並告知違規事
    由。復查違規地點地圖，確認位於台中市○○區○○路○○○路000
    巷○○路○○○○○號誌及停止標線清楚未遭遮蔽。
　㈣本件係員警當場舉發之，從上揭影片顯示，警察騎乘方向之
    紅綠燈號誌顯示紅燈，其對向車道中山路與中山路478巷交
    叉路口處號誌亦為紅燈，於畫面左上角系爭車輛於紅燈時仍
    繼續直行，未為停等紅燈。認原告駕車行經有燈光號誌管制
    之交岔路口闖紅燈之事證明確，行經違規地點應無不能注意
    之情事，惟系爭車輛仍無視路口號誌標誌標線之設置，逕自
    紅燈直行，顯有故意過失，被告所為裁處並無違誤，自應受
    罰等語，並聲明：原告之訴駁回，訴訟費用由原告負擔。
五、本院之判斷：
  ㈠按「汽車行駛至交岔路口，其行進、轉彎，應依下列規定：
    一、應遵守燈光號誌或交通指揮人員之指揮，遇有交通指揮
    人員指揮與燈光號誌並用時，以交通指揮人員之指揮為準。
    」、「（第1 項）汽車駕駛人，行經有燈光號誌管制之交岔
    路口闖紅燈者，處新臺幣1千8百元以上5千4百元以下罰鍰。
    」、「汽車駕駛人有下列各款所列條款之一者，除依原條款
    處罰鍰外，並予記點：三、有……第53條……情形之一者，各記
    違規點數3點。」道路交通安全規則第102條第1項第1款、道
    路交通管理處罰條例第53條第1項及第63條第1項第3款分別
    定有明文。
  ㈡查本件如事實概要所述之情事，有舉發機關第GU0000000號舉
    發違反道路交通管理事件通知單、舉發機關110年10月28日
    中市警分交字第1100067447號函、員警密錄器畫面擷圖、原
    處分、送達證書、違規資料查詢、駕駛人基本資料、採證光
    碟等資料附卷可稽（見本院卷第43、49-51、57-67頁），堪
    信為真實。
  ㈢原告雖主張「無違規闖紅燈，當時停店家騎樓工作超過8分鐘
    ，紅燈跟路口很特殊，請員警提出影片云云，惟查：
    ⒈本件舉發經過依舉發機關110年10月28日中市警分交字第11
      00067447號函復說明略以：「本分局員警於舉發通知單上
      所載時間，執行交通違規稽查巡邏勤務時，發現2287-SH
      號自用小貨車，行駛至台中市神岡區中山路478巷口時，
      適逢路口燈光管制號誌為紅燈，駕駛人未依紅燈號誌指示
      停等，闖紅燈違規屬實，執法人員攔查後，依「道路交通
      管理處罰條例第53條第1項」舉發並無不當」等語（見本
      院卷第49頁）。
    ⒉經本院勘驗調查舉發機關提供之採證光碟，製成勘驗筆錄
      附卷為證（見本院卷第71頁），勘驗結果為：員警密錄器
      畫面時間2021/10/05 14：24：43時至14：25：53時，員
      警騎乘機車直行於台中市神岡區社口街，位於神岡區社口
      街與中山路交叉路口停等紅燈，右轉進入中山路朝東方向
      行駛，14：25：54時位於警察騎乘方向之紅綠燈號誌顯示
      紅燈，其對向車道中山路與中山路478巷交叉路口處號誌
      亦為紅燈，14：26：07時於畫面左上角一台小貨車（下稱
      系爭車輛）於紅燈時仍繼續直行，員警於中山路朝東方向
      迴轉並鳴按喇叭，行駛於系爭車輛旁停靠，並告知其駕駛
      有闖紅燈之情事，員警請系爭車輛停於便利商店，進行攔
      查並告知違規事由。
    ⒊依上開舉發經過及勘驗結果可知，原告駕駛行經中山路與
      中山路478巷交岔路口，於該路口號誌顯示為紅燈時，穿
      越停止線遭員警當場認定系爭車輛行經燈光號誌管制之交
      岔路口闖紅燈之違規情事，遂將系爭車輛攔查，並掣單舉
      發等情。按「行車管制號誌各燈號顯示之意義如左：……五
      、圓形紅燈（一）車輛面對圓形紅燈表示禁止通行，不得
      超越停止線或進入路口。」道路交通標誌標線號誌設置規
      則第206 條第5 款第1 目定有明文。依上開說明，原告於
      上開時、地，駕駛系爭車輛沿中山路行駛至中山路478巷
      口時，該路段之燈光號誌為紅燈，以管制中山路之行車。
      查由卷附違規地點地圖所示，沿中山路往西方向行駛至中
      山路478巷口已設置有停止線及號誌燈，參照交通部62年7
       月14日交路字第12815 號函釋關於交岔路口自何處算起
      ：「未設置號誌燈者，自四個轉角處起算。設有號誌燈者
      ，自燈柱起算。劃有停止標線者，自停止標線起算。」可
      知上開路口範圍之界定，係自停止標線或燈柱起算，中山
      路行駛至中山路478巷口之交會處，屬於交岔路口，即通
      過該路口之停止標線，足認已屬進入該路口之範圍。故原
      告之行為自構成道路交通管理處罰條例第53條第1 項「闖
      紅燈」之規定，被告依法所為原處分並無違誤，原告訴請
      撤銷，為無理由，應予駁回。
  ㈣綜上所述，原告違規事證明確，被告依法所為原處分並無違
    誤，原告訴請撤銷，為無理由，應予駁回。
六、本件事證已臻明確，兩造其餘主張及陳述，經核於判決結果
    不生影響，爰不逐一論列，附此敘明。
七、本件第一審裁判費為300 元，應由原告負擔，爰確定第一審
    訴訟費用額如主文第2 項所示。
據上論結，本件原告之訴為無理由，依行政訴訟法第237 條之7
、第98條第1 項前段、第237 條之8 第1 項，判決如主文。
中　　華　　民　　國　　111 　年　　7 　　月　　18　　日
　　　　　　　　　行政訴訟庭　法　官　楊萬益
以上正本證明與原本無異。
如不服本判決，應於判決送達後20日內，向本院提出上訴狀並表
明上訴理由（原判決所違背之法令及其具體內容或依訴訟資料可
認為原判決有違背法令之具體事實），其未表明上訴理由者，應
於提出上訴後20日內向本院補提理由書（上訴狀及上訴理由書均
須按他造人數附繕本，如未按期補提上理由書，則逕予駁回上訴
），並應繳納上訴裁判費新臺幣750元。
中　　華　　民　　國　　111 　年　　7 　　月　　18　　日
　　　　　　　　　　　　　　　書記官　林柏名